CVU

RESUMEN EJECUTIVO Alejandro Quintero León

Perfil

Profesor-Investigador, adscrito a la Facultad de Turismo, Programa de Maestría en Ciencias: Gestión Sustentable del Turismo, y Licenciatura en Gestión de Empresas Turísticas, con 44 años de experiencia docente y 33 años realizando investigación en turismo.

Formación

Doctorado en Administración de la Universidad Autónoma de Guerrero, Graduado el 07 de mayo del 2018 (Tesis).

Maestría en Administración, por la Universidad Autónoma de Guerrero,

Graduado en el 2001 (Tesis).

Licenciado en Turismo, por la Universidad Autónoma de Guerrero, Titulado el 05 de octubre de 1985 (Tesis).

Profesorado en Ingles, Universidad Autónoma de Guerrero, Titulado en 1981. (Expedita).

Experiencia laboral

Profesor de Tiempo Completo en la Escuela Superior de Agricultura, asignatura inglesa (1980). Profesor por asignatura, examen por oposición, Preparatoria No. 27.

Asignatura, inglés (1980).

Jefe de Personal, Escuela Superior de Agricultura, 1981-1985

Profesor de Tiempo Completo en la Escuela Superior de Turismo, 1985-2024. Asignaturas, Mercadotecnia I, II, III, IV. Sociología I, II. Turismo Rural, Turismo Comunitario.

Coordinador de la Maestría en Administración (1990, 1991-1994, 1994-1997).

Profesor de la Maestría en Administración, Asignaturas Mercadotecnia, Marketing Internacional y Administración aplicada (1991-1997).

Profesor de la Maestría en Desarrollo Turístico (1991-1998) Asignaturas Mercadotecnia, Marketing Internacional y Metodología de la investigación (1991-1997).

Logros y Méritos Académicos

Perfil PRODEP, deseable, desde 1998.

Publicaciones Recientes

Capítulos de libro

- -Mirna González Salinas, Alejandro Quintero León y Marco Eymard Cortés Gaspar. (2022) Calidad del producto turístico en tiempos de pandemia, un análisis desde la perspectiva del turista. En Susano García, José Luis, Arroyo Salgado Cytlalli (Eds.) Pp. 27-52. Las Pymes de México y su resiliencia en el país ante el Covid-19. Edit. UAGro. La Biblioteca.
- -Quintero León Alejandro, Mirna González Salinas, Alejandro Abeja Hernández (2021) Imagen turística sustentable de Marquelia, Costa Chica del Estado de Guerrero En Bergeret Muñoz Roger Joseph, Castillo Nechar Marcelino, Gordillo Escalante Mónica Corazón (Eds). Rapsodia Turística. Turismos: de su filosofía, imaginarios, desarrollos y tecnologías PP. 63-97. Editorial Torres Asociados.
- -Quintero León Alejandro. Mirna González Salinas, Marco Eymard Cortés. Gaspar, Salado Loreto Fabiola, Bergeret Muñoz Roger Joseph, Garay Velázquez Abraham, Gordillo Escalante Mónica Corazón, Nava mena María del Rocío (2023) Evaluación crítica al proyecto de desarrollo turístico de la costa chica de Guerrero, México. Keiko Smith Rodríguez (Eds) En XI Congreso Gestión Ambiental, ama Editores.
- -Salado Loreto Fabiola, Karina Veleces Clavel Karina, Cortés Gaspar Marco Eymard, García Pano Marelvis Jatzil, González Salinas Mirna, Cortés Salado Marco Emiliano. Mexico (2023)

Diseño de una ruta turística para el municipio de San Marcos, Guerrero, México. Keiko Smith Rodríguez (Eds) En XI Congreso Gestión Ambiental, ama Editores.

-Bergeret Gordillo Armand Coeur, Quintero León Alejandro, Bergeret Muñoz Roger Joseph, Garay Velázquez Abraham (2024) Influencia del marketing de la seducción en los turistas que visitan Acapulco. Dilemas contemporáneos, Educación Política y Valores. Doi: https://doi.org/10.46377/dilemas.v11i3.4206

Bergeret Muñoz Roger Joseph, Garay Velázquez Abraham, Quintero León Alejandro (2011) Acapulco Destino turístico maduro. Edit. Universidad Autónoma de Guerrero

(Bergeret Gordillo, Quintero León, Bergeret Muñoz, & Garay Velázquez, 2024)

Bergeret Gordillo, A. C., Quintero León, A., Bergeret Muñoz, R. J., & Garay Velázquez, A. (1 de Mayo de 2024). Influencia del marketing de la seducción en los turistas que visitan Acapulco. *Dilemas Contemporaneos, Educación Política y Valores*. doi: https://doi.org/10.46377/dilemas.v11i3.4206